【裁判字號】    99,交抗,523
【裁判日期】    990625
【裁判案由】    聲明異議
【裁判全文】
臺灣高等法院臺中分院刑事裁定         99年度交抗字第523號
抗  告  人  交通部公路總局臺中區監理所臺中市監理站
代  表  人  詹益治
受 處分 人  甲○○
上列抗告人因受處分人違反道路交通管理處罰條例之聲明異議案
件，不服臺灣臺中地方法院民國99年5月17日第一審裁定（99年
度交聲字第1951號）提起抗告，本院裁定如下：
    主  文
抗告駁回。
    理  由
一、本件原裁定法院將原處分撤銷，改為「甲○○汽車駕駛人轉
    彎時，不依標誌、標線、號誌指示，處罰鍰新臺幣陸佰元，
    並記違規點數一點。」之處分，其理由經本院審核認無不當
    ，應予維持。
二、抗告人原處分機關抗告意旨略以：(一)依「違反道路交通管理
    事件統一裁罰基準表」，違規案件之裁處，除依據警方舉發
    之違規事實及違反法條外，並就違規車輛種類別及違規情節
    ，視到案接受裁處日期將裁處金額區○○○○段，以符公平
    、合理之裁罰。(二)本案異議人確於應到案期限內提出申訴，
    抗告人99年4月13日覆函中亦明確告知「惠請  台端於發文
    次日起20日內《99年5月3日前》持本函至本站繳納最低罰額
    --《新臺幣600元整》--並記違規點數1點，逾期依違反道路
    交通管理事件統一裁罰基準表採累計高額處。」，惟異議人
    99年5月4日始遞狀異議，抗告人依前述基準表「逾越應到案
    期限30日內，繳納罰鍰或到案聽候裁決者」，以新臺幣700
    元製開裁決書，應屬無誤，綜上所陳，敬請撤銷原裁定，維
    持原裁處俾符公平原則等語。
三、經查：
    按「本條例所定罰鍰之處罰，受處罰人接獲違反道路交通管
    理事件通知單後，不服舉發事實者，應於十五日內，向處罰
    機關陳述意見」、「違反本條例行為之處罰，處罰機關於裁
    決前，應給予違規行為人陳述之機會；違規行為人陳述時，
    得交付違反道路交通管理事件陳述單，請其自行填明或由處
    罰機關指定人員代為填寫，並由陳述人簽章後處理之。」、
    「行為人到案陳述不服舉發者，應使用違反道路交通管理事
    件裁決書裁決之。」道路交通管理處罰條例第9條第1項、違
    反道路交通管理事件統一裁罰基準及處理細則第40條、第41
    條第4項分別定有明文。查本件舉發通知單所載應到案日期
    為99年4月9日前，而受處分人不服舉發已於應到案期限內之
    99年3月31日到案陳述意見，有上揭舉發通知單暨受處分人
    違規陳述單及查詢單在卷可證，是抗告人即原處分機關應依
    道路交通管理處罰條例第48條第1項第2款、第63條第1項第1
    款及道路交通管理事件統一裁罰基準表（期限內繳納或到案
    聽候裁決者）之規定裁處，原處分機關卻再以交通部公路總
    局臺中區監理所臺中市監理站99年4月113日中監中字第0990
    002947號函，函知受處分人「說明二、本案惠請  台端於發
    文次日起20日內《99年5月3日前》持本函至本站繳納最低罰
    額或至郵局購買等值匯票《新臺幣600元整；匯票受款人：
    臺中市監理站》連同本函逕寄本站辦理銷案，並記違規點數
    1點，逾期依違反道路交通管理事件統一裁罰標準表採累計
    高額罰鍰處罰。三、台端倘對本件違規內容填載認有不服事
    實或認舉發不當者，請依道路交通管理處罰條例第87條規定
    《得於接到裁決書之翌日起20日內，檢具司法狀紙提出聲明
    異議，交由本站轉送管轄地方法院裁定》以資救濟，並維護
    自身權益。為維最低繳款權益，請於99年5月3日前來電，告
    知開立裁決書。」，是置受處分人之是否有於期限內繳納或
    到案聽候裁決，取決於原處分機關處理之情形，而不顧受處
    分人先前確已於期限內到案聽候裁決，原處分機關之處理情
    形，是否合法妥適不無疑問，原審裁定另依道路交通管理處
    罰條例第48條第1項第2款、第63條第1項第1款及道路交通管
    理事件統一裁罰基準表規定，改裁處受處分人罰鍰新台幣六
    百元，並記違規點數一點，並無不合，原處分機關徒憑上開
    理由，指摘原裁定此部分不當，並無理由，應予駁回。
四、據上論結，應依道路交通案件處理辦法第26條、刑事訴訟法
    第412條，裁定如主文。
中    華    民    國    99    年    6     月    25    日
            刑事第一庭    審判長法  官  陳  紀  綱
                                法  官  張  智  雄
                                法  官  姚  勳  昌
以上正本證明與原本無異。
不得抗告。
                                書記官  吳  宗  玲
中    華    民    國    99    年    6     月    25    日

司法院資訊處製作；財團法人民間司法改革基金會備份。
